【裁判字號】    95,抗,312
【裁判日期】    951031
【裁判案由】    聲明異議
【裁判全文】
臺灣高等法院臺南分院民事裁定  95年度抗字第312號
抗  告  人  甲○○○
上列抗告人因債權人建華商業銀行股份有限公司與債務人廖全瑞
間給付票款強制執行事件，聲明異議，對於中華民國九十五年九
月十一日臺灣臺南地方法院所為裁定（九十五年度執字第四三０
七號），提起抗告，本院裁定如下：
      主      文
抗告駁回。
抗告程序費用由抗告人負擔。
      理      由
一、抗告意旨略以：本件拍賣標的建物即門牌號碼台南市○○區
    ○○路一段五十八號四層樓房及其坐落之基地，伊自民國六
    十九年起即居住迄今。雖系爭房地於九十三年一月十三日因
    買賣關係登記於債務人廖全瑞名下，然伊從未與廖全瑞謀面
    ，買賣過程均由一女子出面與伊洽談，廖某僅係該名女子之
    登記名義人而已。且買賣迄今並未點交系爭房地，仍由伊居
    住迄今，該名女子並允伊繼續居住，伊占有系爭房地，係未
    定期間之有償使用；詎執行法院拍賣公告註明：「建物由債
    務人同意無償提供第三人吳蔡玉雪使用，期間自九十二年十
    二月十二日起至九十四年十二月十二日止，惟目前仍居住使
    用中，應買人應自行查證，拍定後不點交」等語，與實情不
    符。伊占有使用權源係基於租賃關係，原裁定駁回伊異議之
    聲明即有可議，爰提起本件抗告，求為廢棄原裁定。
二、查：
（一）本件執行債權人建華商業銀行股份有限公司執高雄地院九
      十四年度票字第一０五五號民事確定裁定為執行名義，聲
      請就債務人廖全瑞所有坐落台南市○○區○○段八一一地
      號土地，及其上建號一一六號，門牌號碼台南市○○區○
      ○路一段五十八號四層樓房建物為強制執行，經原法院以
      九十五年度執字第四三０七號受理後，囑託地政機關辦理
      查封登記，並於九十五年二月十三日現場執行查封，因債
      務人不在場，房屋使用狀況不明，查封後不動產交由債權
      人代理人負責保管。嗣保管人於九十五年二月十六日具狀
      陳報：「據現場人吳涎而表示，借款人同意將執行標的物
      房屋交由其母吳蔡玉雪無償使用，使用期限自九十二年十
      二月十二日起至九十四年二月十二日止，現使用期限已屆
      滿，吳蔡玉雪之占有係屬無權占有」等語。原法院其後定
      期於九十五年七月二十四日第一次拍賣，就執行標的房屋
      核定拍賣條件為「不點交」，並於拍賣公告備註欄附註：
      「查封之建物由債務人同意無償提供第三人吳蔡玉雪使用
      ，期間自九十二年十二月十二日起至九十四年二月十二日
      止，惟目前仍居住使用中，應買人應自行查證，拍定後不
      點交。」等情，此有上開民事確定裁定、囑託查封登記書
      、查封筆錄、保管切結、「民事陳報狀」、拍賣公告等件
      附於原法院九十五年度執字第四三０七號執行卷宗可參。
（二）抗告人以其自六十九年起即居住現址，雖於九十三年一月
      十三日因買賣而登記予債務人廖全瑞所有，惟迄未辦理交
      屋手續，其於九十二年十二月十二日仍係房地所有權人，
      無須債務人同意使用，亦無由債務人同意無償提供使用情
      事，其占有係經買受人同意以其繳納水電費、房屋稅、地
      價稅為代價繼續居住使用，非無償占有；乃原法院拍賣公
      告將其姓名誤植為吳蔡『玉』雪，且拍賣公告所載內容與
      實情不符等語，而具狀向原法院聲明異議。原法院以：拍
      賣公告誤植抗告人姓名之顯然錯誤，得予更正。系爭建物
      既於九十三年一月六日出售予第三人並已登記為執行債務
      人所有，雖第三人同意由抗告人繼續使用系爭房屋，而未
      實際點交房屋，然自斯時起買受人就系爭房地仍取得間接
      占有。原法院依債權人之陳報，就房屋之使用現況於拍賣
      公告如實記載，所為之執行程序亦無不當為由，裁定駁回
      抗告人之異議聲明，其裁定於法並無不合。
（三）抗告人雖抗辯：伊占有使用權源係基於租賃關係云云，既
      與執行債權人陳報之房屋使用現況不合，顯見就上情之真
      實與否，於相關利害關係人間尚有爭議，此等私權法律關
      係之存在與否，非執行法院依非訟性質之執行程序所得認
      定，抗告人既主張與買受人間確有租賃法律關係存在，非
      不得另循民事訴訟程序謀求解決，乃其未此之為，逕依強
      制執行法第十二條規定聲明異議，即難謂合；原裁定駁回
      其異議聲明，於法並無不合，抗告意旨猶執前詞，指摘原
      裁定不當，求予廢棄，非有理由，應予駁回。
三、據上論結，本件抗告為無理由，依強制執行法第三十條之一
    、民事訴訟法第四百九十五條之一第一項、第四百四十九條
    第一項、第九十五條、第七十八條，裁定如主文。
中    華    民    國    95    年    10    月    31    日
                    民事第三庭
                                審判長法  官  陳  光  秀
                                      法  官  曾  平  杉
                                      法  官  李  文  賢
上為正本係照原本作成。
不得再抗告。
中    華    民    國    95    年    11    月     3    日
                                      書記官  劉  清  洪
                                                   K


司法院資訊處製作；財團法人民間司法改革基金會備份。
